臺灣桃園地方法院刑事判決　　　　　　　 99年度訴字第971號
公　訴　人　臺灣桃園地方法院檢察署檢察官
被　　　告　黃金龍
指定辯護人　本院公設辯護人彭詩雯
上列被告因妨害性自主罪等案件，經檢察官提起公訴（99年度偵
字第21381 號），本院判決如下︰
    主  文
黃金龍以其他非法方法剝奪人之行動自由，處有期徒刑陸月，扣
案之小武士刀壹把、已寫好之遺書壹張均沒收；又攜帶兇器、侵
入住宅犯強制猥褻罪，處有期徒刑參年陸月。扣案之小武士刀壹
把沒收。應執行有期徒刑參年拾月，扣案之小武士刀壹把、已寫
好之遺書壹張均沒收。
    事  實
一、黃金龍與A 女（警製代號0000-0000 ，真實姓名年籍詳卷）
    為鄰居，2 人互有往來而成為朋友，惟因黃金龍自認對A 女
    付出、照顧甚多，然A 女卻對其咆哮、責罵而心生不滿為與
    A 女理論及教訓A 女，竟於民國99年8 月24日上午8 時許，
    攜帶其所有之小武士刀1 把（經鑑定後，非管制類刀械）、
    已寫好之遺書及空白紙各1 張，在A 女位於桃園縣桃園市之
    住處門口等待，見A 女開啟住家大門準備出門上班之際，竟
    基於剝奪人之行動自由、恐嚇等犯意，先以攜帶之小武士刀
    抵住A 女之腹部，要求A 女進入屋內，A 女不從、掙扎，黃
    金龍即強行將A 女推入A 女住處內而侵入A 女住宅，然A 女
    趁機掙脫而跑向廁所，然被告仍追進廁所而將A 女留置於廁
    所內以剝奪A 女之行動自由，過程中A 女之腹部即遭黃金龍
    所持之小武士刀刺傷而受有腹壁撕裂傷，黃金龍旋取出前開
    已寫好之遺書、空白紙各1 張交予A 女，並手持上開小武士
    刀而對A 女恫稱「今天來了就沒打算要回去，有什麼遺言寫
    一寫」等加害生命之言語，致A 女心生畏懼，而生危害於安
    全。A 女為對外求援，即乘黃金龍未注意之際，欲撥打行動
    電話求救，然遭黃金龍發現，黃金龍便將A 女持用之手機折
    成二半（毀損部分，業據A 女於檢察官訊問時表示不提出告
    訴），經A 女佯稱需撥打電話向公司請假，黃金龍同意後即
    將A 女手機內之SIM 卡插入其手機內供A 女撥打電話向廠長
    蘇○嫻請假，惟A 女於電話接通後假裝尚未接通並一直與被
    告對話，以便廠長蘇○嫻查覺其有危險，然為黃金龍發覺有
    異而將手機取回掛斷，並不再讓A 女對外聯絡而妨害A 女自
    由使用其行動電話之權利。A 女見求救無效為免遭黃金龍危
    害，即不斷與黃金龍交談以安撫黃金龍之情緒，並要求黃金
    龍將手上之小武士刀放下，然黃金龍竟另基於強制猥褻之犯
    意，持手上之小武士刀脅迫A 女，並持小武士刀先將A 女之
    外套、上衣及內衣割破、撩起A 女之上衣，再以力氣壓制A
    女，致A 女無法反抗，伸手撫摸A 女之胸部，然A 女於掙扎
    時趁隙攻擊黃金龍之下體，黃金龍復再持上開小武士刀劃破
    A 女之外褲及內褲，並將手伸入A 女之下體，欲撫摸A 女之
    下體，然因A 女奮力夾緊雙腿，黃金龍僅撫摸到A 女之大腿
    內側及臀部，此時因A 女聽到外面有人經過，大喊救命，黃
    金龍為免遭他人發覺及續行猥褻行為，以手勒住A 女頸部，
    致A 女頸部受有擦傷；後因A 女工作之同事江○樺撥打電話
    予A 女詢問當日為何未上班，因收訊不好而斷話，黃金龍為
    免他人起疑，便令A 女撥打電話向公司請假，A 女即撥打電
    話予江○樺請江○樺代為向廠長蘇○嫻請假，不久後蘇○嫻
    便撥打電話予A 女，A 女在電話中假意向蘇○嫻交待工作事
    宜，並向蘇○嫻暗示遭受危害急需救援，蘇○嫻察覺有異便
    報警處理，A 女於等待救援期間為安撫黃金龍之情緒即不斷
    與黃金龍交談，惟黃金龍仍承前強制猥褻之犯意，不顧A 女
    之掙扎、反抗，跨坐在A 女腿上，一手持上開小武士刀，另
    一手即撫摸A 女背部、胸部，並親吻A 女，過程中A 女因掙
    扎、反抗復受有背部擦傷及胸壁淤傷等傷勢。嗣因黃金龍對
    自己所為深感慚愧，並將小武士刀交予A 女，要求A 女將其
    刺死，惟A 女仍一再安撫黃金龍，不久後，警方到場在外不
    斷敲門，A 女見黃金龍在門口與警方對峙，便趁機逃入房間
    內，反鎖房門後，以另外1 支行動電話撥打電話予蘇○嫻，
    告知蘇○嫻其已安全無虞，警方始在破門後將黃金龍制伏，
    並扣得上開已寫好之遺書1 張、武士刀1 把。
二、案經A 女訴由桃園縣政府警察局桃園分局報告臺灣桃園地方
    法院檢察署檢察官偵查起訴。
    理  由
一、證據能力方面：
（一）按刑事訴訟法第159 條之1 第2 項規定：「被告以外之人
      於偵查中向檢察官所為之陳述，除顯有不可信之情況者外
      ，得為證據。」依其文義之形式解釋，似為被告以外之人
      於偵查中向檢察官所為之陳述，非顯不可信者，得為證據
      ；然92年2 月6 日修正公布之刑事訴訟法，為保障被告之
      反對詰問權，已採納英美之傳聞法則，而被告以外之人於
      偵查中向檢察官所為之陳述，其本質屬傳聞證據，依傳聞
      法則，原無證據能力，係因立法者以刑事訴訟法規定檢察
      官代表國家偵查犯罪、實施公訴，依法有訊問被告、證人
      、鑑定人之權，且實務運作時，偵查中檢察官向被告以外
      之人所取得之陳述，原則上均能遵守法律規定，不致違法
      取供，其可信性極高，為兼顧理論與實務為由，而例外設
      定其具備非顯不可信之要件時，得為證據。而所謂「顯有
      不可信」之情況，係指其不可信之情形，甚為顯著了然者
      ，固非以絕對不須經過調查程序為條件，然須從卷證本身
      ，綜合訊問時之外部情況，例如：是否踐行偵查中調查人
      證之法定程序，給予在場被告適當詰問證人之機會等情，
      為形式上之觀察或調查，即可發現，無待進一步為實質調
      查之情形而言。並非對其陳述內容之證明力如何加以論斷
      ，二者之層次有別，亦不應混淆。本件證人即被害人A 女
      於檢察官訊問時之證述，依本院卷證資料以觀，並無證據
      證明有違法定程序之情事，且本院亦於審理中傳喚證人A
      女到庭接受公訴人及被告、辯護人之對質、詰問，對於被
      告之詰問權已有所保障，是認證人A 女於偵查中向檢察官
      所為之證述，尚難認有「顯不可信」之情況，且為證明被
      告本件犯罪事實之依據，自有證據能力。
（二）另按被告以外之人於審判外之言詞或書面陳述，除法律有
      規定者外，不得作為證據，刑事訴訟法第159 條第1 項定
      有明文，此即學理上所稱「傳聞證據排除法則」。被告以
      外之人於審判外之陳述，雖不符同法第159 條之1 至第15
      9 條之4 之規定，而經當事人於審判程序同意作為證據，
      法院審酌該言詞陳述或書面陳述作成時之情況，認為適當
      者，亦得為證據。當事人、代理人或辯護人於法院調查證
      據時，知有第159 條第1 項不得為證據之情形，而未於言
      詞辯論終結前聲明異議者，視為有前項之同意，此則據同
      法第159 條之5 規定甚明。鑒於採用傳聞證據排除法則重
      要理由之一，係因傳聞證據未經當事人之反詰問予以覈實
      ，若當事人願放棄對原供述人之反對詰問時，原則上即可
      承認該傳聞證據之證據能力。而揆諸我國刑事訴訟法第15
      9 條之5 之立法理由，除參照前述傳聞證據排除法則之基
      本法理外，亦參考日本刑事訴訟法第326 條之立法例，查
      日本刑事審判實務之運作，有關檢察官及被告均同意作為
      證據之傳聞書面材料或陳述，可直接援引該國刑事訴訟法
      第326 條作為傳聞例外之法律依據，僅在檢察官與被告或
      其辯護人不同意之情況下，乃須根據其他傳聞例外規定，
      俾以斟酌該等傳聞書面材料或陳述是否具有證據能力，在
      當事人間無爭執之案件中，傳聞證據基本上均可依據前引
      規定提出於法院使用。據此，我國刑事訴訟法第159 條之
      5 之適用應可作同上之解釋。公訴人、被告、辯護人就本
      件判決所引之以下被告以外之人於審判外之陳述，迄於言
      詞辯論終結前未為異議之聲明，而本院審酌渠等陳述作成
      時之情況，核無違法取證及證明力明顯過低之瑕疵，為證
      明犯罪事實所必要，亦認為以之作為證據為適當，根據上
      開規定及說明，認無庸先行考量刑事訴訟法第159 條之1
      第2 項、第159 條之2 、第159 條之3 等規定，得逕依同
      法第159 條之5 規定作為證據。
（三）另本院以下所引用之非供述證據，均與本件事實具有自然
      關聯性，且核屬書證、物證性質，又查無事證足認有違背
      法定程式或經偽造、變造所取得等證據排除之情事，復經
      本院依刑事訴訟法第164 條、第165 條踐行物證、書證之
      調查程序，亦堪認均有證據能力。
二、事實認定方面：
（一）被告於上揭時、地，持小武士刀抵住A 女之腹部，強行將
      A 女推入A 女住處內，剝奪A 女之行動自由，並致A 女腹
      部受有腹壁撕裂傷，復恐嚇A 女及剝奪A 女自由使用其行
      動電話之權利等事實，業據被告於本院羈押訊問、準備程
      序及審理時均坦承不諱，核與證人即被害人A 女於檢察官
      訊問時證述相符（見99年度偵字第21381 號卷第59至63頁
      ），復有現場照片、敏盛綜合醫院診斷證明書在卷可稽（
      見99年度偵字第21381 號卷第33、65頁）及扣案之小武士
      刀1 把、已寫好之遺書1 張（見99年度偵字第21381 號卷
      第32頁）為憑，足認被告上揭關於剝奪行動自由、恐嚇、
      強制等犯行之自白，核與事實相符，足堪認定。
（二）訊據被告固坦承於上揭時、地曾撫摸被害人A 女之大腿內
      側及親吻被害人，惟矢口否認有何強制猥褻之犯行，辯稱
      ：伊摸A 女的背部只是要安撫A 女的情緒，而是因為被害
      人A 女先動手攻擊伊的下體，伊覺得很生氣本能反應才會
      動手摸被害人的大腿內側及親吻被害人，伊當時並無猥褻
      之意念，且伊並沒有摸A 女的胸部、臀部云云。惟查：
    (1)上揭事實欄所載被告所為強制猥褻之行為，業據證人即被
      害人A 女於檢察官訊問及本院審理時證述：被告將手機取
      走，不讓伊對外聯絡後，伊一直說服被告將手上的刀放下
      ，但被告並沒有放下，就把伊的上衣拉起來，摸伊腹部、
      胸部、背部，伊當時有一直拉下伊的衣服，被告就把衣服
      往上拉，之後被告就拿刀把伊身上的衣服割碎，那時伊有
      跟被告講一些話想分散被告的注意力，但被告還是摸伊的
      背，並從伊的背部摸到伊的胸部，還想要把手伸到伊內衣
      內摸伊胸部，被告有摸到幾次，但因為伊當時坐在馬桶上
      ，腰往下彎，保護伊的前半部，所以被告並沒有伸到內衣
      內摸，因被告力氣很大，所以伊沒有辦法反抗，但伊當時
      有試圖逃跑而攻擊被告的下體，被告就笑伊還知道攻擊男
      人這裡，之後被告就拿小武士刀把伊的褲子割破，並說伊
      摸被告，現在就換被告摸伊，被告就想辦法將手伸到伊的
      褲子摸伊下體，伊當時又坐回馬桶上、翹起腿，所以被告
      沒有辦法摸到下體，只有摸到大腿內側、臀部等地方，後
      來因1 位女同事打電話來，被告怕別人起疑心，就讓伊接
      那通電話讓伊跟公司請假，但後來收訊斷了，後來同事又
      打來，伊就假裝鎮定跟同事說伊要請假，並請同事掛掉電
      話後去找廠長，後來廠長又打電話來，廠長問伊說是不是
      旁邊有人，伊說是，後來廠長就幫伊報警，在等待警察救
      援期間，伊又跟被告閒聊，轉移被告注意力，但被告就跨
      坐在伊身上，還撫摸伊的背，也想要摸伊的胸部、親伊的
      嘴，但伊一直掙扎，所以被告只有摸到胸部的旁邊一點，
      並沒有直接摸到胸部，但仍有親到伊的嘴，最後被告把刀
      子交給伊，叫伊先把被告殺了，伊就把刀子包在衣服裡，
      不讓被告搶走，後來警察來了一直在門外拍門、叫門，最
      後警察要破門，被告有阻擋，被告叫伊過去看，伊就順手
      將大門打開，並叫警察趕快進來，被告就趕快把門關起來
      ，警察就開始撞擊，伊就趁機走到房間用另一支手機打給
      廠長，跟廠長講伊現在很安全，可以趕快破門，後來警察
      就進來，而伊所受背部擦傷是被告拿小武士刀割伊衣服造
      成的，而胸壁瘀傷則是在掙扎過程中撞到的等語（見99年
      度偵字第21381 號卷第59至63頁、本院99年度訴字第971
      號卷100 年1 月27日審判筆錄第3 至11頁），核與證人即
      A 女同事江○樺於檢察官訊問時證述：因A 女當天沒有來
      上班，也沒有請假，伊就先打給A 女，但收訊不好沒有聲
      音，後來A 女打電話給伊，跟伊說一些奇怪的話，伊當時
      聽不出來A 女是在求救，A 女一直叫伊跟廠長講，說廠長
      聽得懂，伊就打給廠長，廠長就說知道這些事了等語（見
      99年度偵字第21381 號卷第92至93頁）及證人即A 女工作
      之廠長蘇○嫻於檢察官訊問時證述：伊當天上班途中接到
      A 女的電話，伊聽到A 女在哭，且聽到A 女跟對方說廠長
      沒有到，要交代今天的工作，但對伊並沒有回應，電話就
      斷了，伊以為A 女出車禍就到伊家去看，按電鈴沒有人回
      答、電話也不通，伊就離開，後來伊打電話回公司，有一
      位小姐跟伊說有打給A 女，那名小姐還說A 女交代有個料
      號很急，叫伊一定要打給A 女，伊就趕快打給A 女，電話
      中A 女一直跟伊說有1 個板子119 ，伊覺得A 女胡言亂語
      、又聽到119 ，覺得不對，就問A 女旁邊是否有人，A 女
      就說是，伊問A 女是否被抓，A 女說對，伊問A 女是否在
      家，A 女說對，伊就報警，伊跟警察到了A 女家，伊等一
      直敲門都沒有人回應，後來警察請開鎖的人來但打不開，
      伊等就請警察破門，被告就說與A 女是在談事情，如果伊
      等太衝動就要傷害A 女，後來是A 女打電話給伊，叫伊告
      訴警察可以破門，警察就破門，事後伊有問A 女為何發生
      ，A 女跟伊說早上出門，被告就在門口等著，拿著刀抵住
      A 女進去，好像有要對A 女性侵，因為被告扯A 女的衣服
      ，伊看A 女的衣服也是破的等語（見99年度偵字第21381
      號卷第102 至103 頁）相符，復有現場照片、小武士刀照
      片及A 女當時穿著之內衣、內褲、上衣、外套、短褲等遭
      劃破之照片、敏盛綜合醫院診斷證明書、行動電話通聯紀
      錄、中華電信資料查詢等在卷可稽（見99年度偵字第2138
      1 號卷第33至37頁、第65頁、第73至75頁、第83頁）及扣
      案之小武士刀1 把為憑，堪認證人A 女上開證述之情節核
      與事實相符，足堪採信。
    (2)被告雖以前詞置辯，然證人A 女就遭被告強制猥褻之情節
      業已證述明確，且被告於警詢及本院準備程序時供述：伊
      跟A 女是鄰居，也是朋友，相處1 年多，與A 女沒有金錢
      往來，且A 女經常拜託伊做一些事，也曾經跟A 女開車出
      去過等語（見99年度偵字第21381 號卷第8 頁，本院99年
      度訴字第971 號卷第33頁）及證人A 女於檢察官訊問時證
      述：伊跟被告一直都是鄰居關係，被告還滿照顧伊的，比
      如會打果汁給伊，並跟伊說只把伊當成晚輩照顧，且伊看
      被告膝下無子，所以會讓伊女兒去被告那玩等語（見99年
      度偵字第21381 號卷第62至63頁），足見被告與A 女間並
      無仇怨、糾紛，再衡諸一般正常女性無論已未婚，對於自
      己身體或私密之處，遭受他人強行性侵害，並非光彩之事
      ，若非確有其事，被害人A 女應不至於無端自曝此事之理
      ，是證人Ａ女當無甘冒誣告、偽證之風險而虛偽陳述以陷
      害被告入罪之動機及必要。另佐以證人A 女於檢察官訊問
      及本院審理時均證述：在伊攻擊被告下體前，被告即先拿
      刀把伊身上的衣服割碎，並將伊上衣拉起，摸伊腹部、胸
      部、背部等語（見99年度偵字第21381 號卷第59至63頁、
      本院99年度訴字第971 號卷100 年1 月27日審判筆錄第3
      至11頁），足見被告於A 女攻擊其下體前，即已將A 女之
      上衣割破，並對A 女為撫摸胸部之猥褻行為，且依被告於
      本院羈押訊問時供認：因被害人A 女抓伊下體猥褻伊，所
      以伊當時也有想要摸A 女的胸部及下體來猥褻A 女，伊當
      時有伸手要去摸A 女的下體及胸部，但是因為當時A 女坐
      在馬桶上，雙手環抱胸前，所以才用手托住A 女的臉親吻
      A 女，並摸A 女的大腿等語（見本院99年度訴字第971 號
      卷第10頁反面），益徵被告當時即有猥褻A 女之意，雖被
      告辯稱：當時是因為A 女攻擊伊下體感到氣憤才會這樣做
      云云，惟此與證人A 女於檢察官訊問時證述：伊當時攻擊
      被告的下體，被告就笑伊還知道攻擊男人這裡等語，顯見
      當時被告並無氣憤之情未合，且衡以被告為成年男子，對
      於撫摸女子之胸部及下體為猥褻之行為應有所認知，則倘
      被告當時並無猥褻A 女之意，而僅因遭A 女攻擊下體而感
      到憤怒，則其自得以其他更強烈之方式表示其不滿之情緒
      ，斷無可能於無猥褻A 女之意下猶出手撫摸A 女胸部及下
      體，是被告上開辯解，顯屬事後卸責之詞，委無足採。
（三）綜上所述，本件事證明確，被告上揭犯行，均足堪認定，
      應予依法論科。
三、論罪科刑方面：
（一）被告於上揭時、地，持小武士刀抵住A 女之腹部，強行將
      A 女推入A 女住處內，剝奪A 女之行動自由，並致A 女腹
      部受有腹壁撕裂傷，復恐嚇A 女及剝奪A 女自由使用其行
      動電話之權利等所為，核係犯刑法第302 條之剝奪人之行
      動自由罪、刑法第305 條之恐嚇危害安全罪及刑法第304
      條之強制罪。起訴書雖未敘及被告上開剝奪A 女自由使用
      其行動電話權利之所為，尚涉犯刑法強制罪，然其犯罪事
      實業已敘及，本院自得審酌，先此敘明。而按刑法第302
      條第1 項之罪，係以私行拘禁，或以其他非法方法剝奪人
      行動自由為其要件，其犯罪行為包括「私行拘禁」及「以
      其他非法方法剝奪人之行動自由」兩種行為態樣，且「私
      行拘禁」係屬例示性、主要性及狹義性之規定，而「以其
      他非法方法剝奪人之行動自由」，則屬於補充性、次要性
      及廣義性之規定，故必須行為人之行為不合於主要性規定
      之場合，始有次要性規定適用之餘地（最高法院94年度台
      上字第3561號、93年度台上字第3723號、90年度台上字第
      5068號判決意旨參照）。另刑法第302 條第1 項、第304 
      條第1 項及第305 條之罪，均係以人之自由為其保護之法
      益。而刑法第302 條第1 項之罪所稱之非法方法，已包括
      強暴、脅迫或恐嚇等一切不法手段在內。故於私行拘禁或
      以其他非法方法剝奪人之行動過程中，如以非法方法剝奪
      他人行動自由行為繼續中，再對被害人施加恐嚇，或以恐
      嚇之手段迫使被害人行無義務之事，自屬包含於妨害行動
      自由之同一意念之中，仍應視為剝奪行動自由之部分行為
      ，僅論以刑法第302 條第1 項之罪，無另成立同法第304
      條或第30 5條之罪之餘地（最高法院89年度台上字第780
      號、85年度台上字第5736號判決意旨參照）。再按以強暴
      之方法剝奪人之行動自由時，若無傷害之故意，而於實施
      強暴行為之過程中，致被害人受有傷害，乃實施強暴之當
      然結果，固不另論傷害罪（最高法院93年度台上字第3412
      號判決意旨參照）。查被告以小武士刀脅迫A 女，強行將
      A 女推入A 女住處內而剝奪A 女之行動自由，復將A 女限
      制在廁所內，然被害人A 女遭限制在廁所內之時間並非長
      久，認與刑法第302 條第1 項所稱之「私行拘禁」係指將
      被害人拘禁於一定處所，繼續較久之時間，而剝奪其行動
      自由之情形有間，是認被告本件妨害自由之犯行，應僅構
      成刑法第302 條第1 項之以非法方法剝奪人之行動自由罪
      。另被告於剝奪A 女行動自由過程中，曾恐嚇A 女及妨害
      A 女自由行使權利，惟此均屬包含於妨害行動自由之同一
      意念之中，且無證據足認被告係出於傷害之故意而致A 女
      受有腹壁撕裂傷，是被告此等所為仍應視為剝奪行動自由
      之部分行為，而僅論以刑法第302 條第1 項之以非法方法
      剝奪人之行動自由罪。
（二）又按刑法上之「猥褻」係指性交以外足以興奮或滿足性慾
      之一切色情行為而言，最高法院63年台上字第2235號判例
      、94年台上字第2873號判決意旨可資參照。而佐以被告持
      小武士刀將A 女之外套、上衣、內衣、褲子、內褲割破，
      並撩起A 女之上衣，伸手撫摸A 女胸部、下體，並親吻A
      女嘴唇之所為客觀上顯然係為達到興奮並滿足性慾之目的
      ，且已足以造成一般人之羞恥及厭惡感，而侵害性道德感
      情，是被告上開所為自屬刑法之猥褻行為無訛。而被告係
      於未經A 女同意下侵入A 女之住宅，復持上開小武士刀脅
      迫A 女並以力氣壓制A 女以遂行猥褻之行為，是被告此部
      分所為，核係犯刑法第224 條之1 、第222 條第1 項7 、
      8 款之攜帶兇器、侵入住宅之強制猥褻罪。被告於犯上開
      強制猥褻過程中，雖曾以小武士刀毀損A 女之衣褲，復以
      手勒住A 女頸部，致A 女頸部受有擦傷，且A 女於過程中
      因掙扎、反抗而受有背部擦傷及胸壁淤傷等傷勢，惟此均
      為被告為遂行強制猥褻之部分行為，而包含於強制猥褻犯
      行內，且毀損部分復據被害人A 女於檢察官訊問時表示不
      願提出告訴（見99年度偵字第21381 號卷第62頁）及無證
      據足認被告係出於傷害之故意而致A 女受有上揭傷勢，是
      不另論罪。又侵入住宅強制猥褻，因其侵入住宅之行為，
      為所犯強制猥褻之加重條件，已含括於加重強制猥褻之罪
      質中，無另論以侵入住宅罪之餘地。
（三）又被告所犯剝奪人之行動自由罪及加重強制猥褻罪，犯意
      各別、行為互殊，應予分論併罰。起訴意旨雖認被告上開
      所犯剝奪人之行動自由、恐嚇等罪與所犯加重強制猥褻罪
      係想像競合犯，而從一重論以加重強制猥褻罪云云，惟由
      被告上開全部犯罪歷程實施經過之情形觀之，被告至被害
      人A 女住處外等候A 女僅係為與A 女理論及教訓A 女而已
      ，尚難謂被告一開始即有強制猥褻A 女之意，而係與過程
      中另起強制猥褻A 女之犯意，此亦據被告在本院審理時供
      明在卷（見本院100 年1 月27日審判筆錄第20頁），是認
      被告上開所為剝奪人之行動自由、恐嚇等犯行，與上開強
      制猥褻犯行無涉，而係另行起意為之，自應分論併罰，起
      訴意旨認此部分不另論罪云云，容有誤會，附此敘明。
（四）爰審酌被告僅因自認對A 女付出、照顧甚多，然A 女卻對
      其咆哮、責罵而心生不滿，即持小武士刀剝奪A 女之行動
      自由及恐嚇A 女，復另對A 女為強制猥褻之犯行，實已致
      被害人身心嚴重受創，惡性非輕，復兼衡被告犯後雖坦承
      本案所涉妨害自由等犯行，然就加重強制猥褻部分仍飾詞
      否認，暨其動機、目的、手段等一切情狀，分別量處如主
      文所示之刑，並定其應執行之刑，以示懲儆。
（五）扣案之小武士刀1 把，為被告所有，並係供被告犯本件剝
      奪人之行動自由罪及加重強制猥褻罪所用之物，爰依刑法
      第38條第1 項第2 款之規定，於被告所犯上開2 罪項下均
      宣告沒收。另扣案之被告已寫好之遺書1 張，亦為被告所
      有，並係供被告犯本件剝奪人之行動自由罪所用之物，爰
      依刑法第38條第1 項第2 款之規定，於被告所犯上開剝奪
      人之行動自由罪項下均宣告沒收。至於供被告犯上開剝奪
      人之行動自由罪所用之空白紙1 張，為被告帶至A 女住處
      實屬被告所有，並係供被告犯本件剝奪人之行動自由罪所
      用之物，惟並未扣案，且因其非屬具有價值之物亦無證據
      證明尚屬存在，為免將來執行困難，爰不宣告沒收，附此
      敘明。
據上論斷，應依刑事訴訟法第299 條第1 項前段，刑法第224 條
之1 、第302 條第1 項、第51條第5 款、第38條第1 項第2 款，
判決如主文。
本案經檢察官吳美文到庭執行職務。
中    華    民    國    100     年    2    月   23    日
                刑事第十二庭審判長法  官  許  雅  婷
                                  法  官  黃  裕  民
                                  法  官  羅  國  鴻
以上正本證明與原本無異。
如不服本判決，應於判決送達後10日內向本院提出上訴狀（應附
繕本），其未敘述上訴理由者，應於上訴期間屆滿後20日內補提
理由書狀於本院，上訴於臺灣高等法院。
                                  書記官  戴  育  萍

中    華    民    國   100    年    2     月    24    日
【論罪科刑法條】
中華民國刑法第224條之1
犯前條之罪而有第222 條第1 項各款情形之一者，處3 年以上10
年以下有期徒刑。
中華民國刑法第302條
私行拘禁或以其他非法方法，剝奪人之行動自由者，處5 年以下
有期徒刑、拘役或3 百元以下罰金。
因而致人於死者，處無期徒刑或7 年以上有期徒刑，致重傷者，
處3 年以上10年以下有期徒刑。
第1 項之未遂犯罰之。